<!DOCTYPE html>
<html lang="en">
	<head>
		<meta http-equiv="Content-Type" content="text/html; charset=utf-8">
		<title>μαθ</title>
		<meta name="description" content="Analytical Lexicon for the Koine Bible.">
		<meta name="keywords" content="Lexicon, Dictionary, Greek Lexicon, Greek Dictionary, Bible words">
		<meta name="viewport" content="width=device-width, initial-scale=1.0">
		<link rel="icon" href="../images/favicon.ico">
		<link rel="stylesheet" href="css/normalize.css">
		<link rel="stylesheet" href="css/halfmoon.css">
		<link rel="stylesheet" href="css/lexicon.css">
		<script src='../js/hebrew.js'></script>
		<!-- "[if lt IE 9]>
			<script src='js/html5.js'></script>
		<![endif]" -->
	</head>
	<body>
		<nav id='menu'>
			<a id='top'></a>
			<script src='../js/all/primary.js'></script>
			<script src='../js/donate/donate.js'></script>
			<script src='js/menu/lexicon-menu.js'></script>
			<div class='next'>
				<a href="maz.html" title="previous list"><img src='image/prev.png' alt='prev'></a>
				<a href="mai.html" title="next list"><img src='image/next.png' alt='next'></a>
			</div>
		<h2>μαθ-</h2>
			<div class='halfmoon'>
				<ul>
					<li><a href='m.html'>μ</a></li>
					<li><a href='ma.html'>μα</a></li>
					<li><a href="maq.html#maqe"><span class='y'>μαθε-</span></a></li>
					<li><a href="maq.html#maqh"><span class='y'>μαθη-</span></a></li>
					<li><a href="maq.html#maqonta"><span class='y'>μαθο-</span></a></li>
					<li><a href="maq.html#maqw"><span class='y'>μαθω-</span></a></li>
					<li><a href='me.html'>με</a></li>
					<li><a href='mh.html'>μη</a></li>
					<li><a href='mi.html'>μι</a></li>
					<li><a href='mn.html'>μν</a></li>
					<li><a href='mo.html'>μο</a></li>
					<li><a href='mu.html'>μυ</a></li>
					<li><a href='mw.html'>μω</a></li>
				</ul>
			</div>
		</nav>
<div id='main'>
<dl>
	<dt><a id="maqe">μάθε</a></dt>
	<dd>
		<ul>
			<li><span class='cat'>Parse:</span> <span class='parse'>Verb: Aor Act Imperative 2nd Sing</span></li>
			<li><span class='cat'>Root:</span> <span class='i'><a href="man.html#manqanw">μανθάνω</a></span></li>
		</ul>
	</dd>
</dl>

<dl>
	<dt><a id="maqein">μαθεῖν</a></dt>
	<dd>
		<ul>
			<li><span class='cat'>Parse:</span> <span class='parse'>Verb: 2Aor Act Infin</span></li>
			<li><span class='cat'>Root:</span> <span class='i'><a href="man.html#manqanw">μανθάνω</a></span></li>
		</ul>
	</dd>
</dl>

<dl>
	<dt><a id="maqete">μάθετε</a></dt>
	<dd>
		<ul>
			<li><span class='cat'>Parse:</span> <span class='parse'>Verb: 2Aor Act Imperative 2nd Plur</span></li>
			<li><span class='cat'>Root:</span> <span class='i'><a href="man.html#manqanw">μανθάνω</a></span></li>
		</ul>
	</dd>
</dl>

<dl>
	<dt><a id="maqetwsan">μαθέτωσαν</a></dt>
	<dd>
		<ul>
			<li><span class='cat'>Parse:</span> <span class='parse'>Verb: Pres Act Imperative 3rd Plur</span></li>
			<li><span class='cat'>Root:</span> <span class='i'><a href="man.html#manqanw">μανθάνω</a></span></li>
		</ul>
	</dd>
</dl>

<dl>
	<dt><a id="maqh">μάθῃ</a></dt>
	<dd>
		<ul>
			<li><span class='cat'>Parse:</span> <span class='parse'>Verb: Aor Act Subj 3rd Sing</span></li>
			<li><span class='cat'>Root:</span> <span class='i'><a href="man.html#manqanw">μανθάνω</a></span></li>
		</ul>
	</dd>
</dl>

<dl>
	<dt><a id="maqhma">μάθημα</a></dt>
	<dd>
		<ul>
			<li><span class='cat'>Parse:</span> <span class='parse'>Noun: Nom/Acc Sing Neut</span></li>
			<li><span class='cat'>Meaning:</span> <span class='i'>what is learned, knowledge, teaching, a lesson</span></li>
			<li><span class='cat'>Forms:</span></li>
		</ul>
		<script>
		var text1='μάθη'
		var text2='μαθή'
		var text3='μαθη'
		</script><script src='js/Nnoun/noun-N-ma.js'></script>
	</dd>
</dl>

<dl>
	<dt><a id="maqhmata">μαθήματα</a></dt>
	<dd>
		<ul>
			<li><span class='cat'>Parse:</span> <span class='parse'>Noun: Nom/Acc Plur Neut</span></li>
			<li><span class='cat'>Root:</span> <span class='i'><a href="maq.html#maqhma">μάθημα</a></span></li>
		</ul>
	</dd>
</dl>

<dl>
	<dt><a id="maqhmatikos">μαθηματικός</a></dt>
	<dd>
		<ul>
			<li><span class='cat'>Parse:</span> <span class='parse'>Adj: Nom Sing Masc</span></li>
			<li><span class='cat'>Adjectival Meaning:</span>
				<ul>
					<li><span class='i'>fond of learning, astrological</span></li>
				</ul>
			</li>
			<li><span class='cat'>Substantival Meaning:</span>
				<ul>
					<li><span class='i'>astrologer</span></li>
				</ul>
			</li>
		</ul>
	</dd>
</dl>

<dl>
	<dt><a id="maqhs">μάθῃς</a></dt>
	<dd>
		<ul>
			<li><span class='cat'>Parse:</span> <span class='parse'>Verb: Aor Act Subj 2nd Sing</span></li>
			<li><span class='cat'>Root:</span> <span class='i'><a href="man.html#manqanw">μανθάνω</a></span></li>
		</ul>
	</dd>
</dl>

<dl>
	<dt><a id="maqhsesqe">μαθήσεσθε</a></dt>
	<dd>
		<ul>
			<li><span class='cat'>Parse:</span> <span class='parse'>Verb: Fut Mid Ind 2nd Plur</span></li>
			<li><span class='cat'>Root:</span> <span class='i'><a href="man.html#manqanw">μανθάνω</a></span></li>
		</ul>
	</dd>
</dl>

<dl>
	<dt><a id="maqhsh">μαθήσῃ</a></dt>
	<dd>
		<ul>
			<li><span class='cat'>Parse:</span> <span class='parse'>Verb: Fut Mid Ind 2nd Sing</span></li>
			<li><span class='cat'>Root:</span> <span class='i'><a href="man.html#manqanw">μανθάνω</a></span></li>
		</ul>
	</dd>
</dl>

<dl>
	<dt><a id="maqhsomai">μαθήσομαι</a></dt>
	<dd>
		<ul>
			<li><span class='cat'>Parse:</span> <span class='parse'>Verb: Fut Mid Ind 1st Sing</span></li>
			<li><span class='cat'>Root:</span> <span class='i'><a href="man.html#manqanw">μανθάνω</a></span></li>
		</ul>
	</dd>
</dl>

<dl>
	<dt><a id="maqhsontai">μαθήσονται</a></dt>
	<dd>
		<ul>
			<li><span class='cat'>Parse:</span> <span class='parse'>Verb: Fut Mid Ind 3rd Plur</span></li>
			<li><span class='cat'>Root:</span> <span class='i'><a href="man.html#manqanw">μανθάνω</a></span></li>
		</ul>
	</dd>
</dl>

<dl>
	<dt><a id="maqhtai">μαθηταί</a></dt>
	<dd>
		<ul>
			<li><span class='cat'>Parse:</span> <span class='parse'>Noun: Nom Plur Masc</span></li>
			<li><span class='cat'>Root:</span> <span class='i'><a href="maq.html#maqhths">μαθητής</a></span></li>
		</ul>
	</dd>
</dl>

<dl>
	<dt><a id="maqhtais">μαθηταῖς</a></dt>
	<dd>
		<ul>
			<li><span class='cat'>Parse:</span> <span class='parse'>Noun: Dat Plur Masc</span></li>
			<li><span class='cat'>Root:</span> <span class='i'><a href="maq.html#maqhths">μαθητής</a></span></li>
		</ul>
	</dd>
</dl>

<dl>
	<dt><a id="maqhtas">μαθητάς</a></dt>
	<dd>
		<ul>
			<li><span class='cat'>Parse:</span> <span class='parse'>Noun: Acc Plur Masc</span></li>
			<li><span class='cat'>Root:</span> <span class='i'><a href="maq.html#maqhths">μαθητής</a></span></li>
		</ul>
	</dd>
</dl>

<dl>
	<dt><a id="maqhte">μάθητε</a></dt>
	<dd>
		<ul>
			<li><span class='cat'>Parse:</span> <span class='parse'>Verb: 2Aor Act Subj 2nd Plur</span></li>
			<li><span class='cat'>Root:</span> <span class='i'><a href="man.html#manqanw">μανθάνω</a></span></li>
		</ul>
	</dd>
</dl>

<dl>
	<dt><a id="maqhteia">μαθητεία</a></dt><!-- js -->
	<dd>
		<ul>
			<li><span class='cat'>Parse:</span> <span class='parse'>Noun: Nom Sing Fem</span></li>
			<li><span class='cat'>Meaning:</span> <span class='i'>lesson, instruction</span></li>
			<li><span class='cat'>Forms:</span></li>
		</ul>
			<script>
				var text1='μαθητεί'
				var text2='μαθητεῖ'
				var text3='μαθητει'
			</script><script src='js/Fnoun/noun-F-elaia.js'></script>
	</dd>
</dl>

<dl>
	<dt><a id="maqhteuesqai">μαθητεύεσθαι</a></dt>
	<dd>
		<ul>
			<li><span class='cat'>Parse:</span> <span class='parse'>Verb: Pres Mid/Pass Infin</span></li>
			<li><span class='cat'>Root:</span> <span class='i'><a href="maq.html#maqhteuw">μαθητεύω</a></span></li>
		</ul>
	</dd>
</dl>

<dl>
	<dt><a id="maqhteuqeis">μαθητευθείς</a></dt>
	<dd>
		<ul>
			<li><span class='cat'>Parse:</span> <span class='parse'>Part: Aor Pass Nom Sing Masc</span></li>
			<li><span class='cat'>Root:</span> <span class='i'><a href="maq.html#maqhteuw">μαθητεύω</a></span></li>
		</ul>
	</dd>
</dl>

<dl>
	<dt><a id="maqhteuqhnai">μαθητευθῆναι</a></dt>
	<dd>
		<ul>
			<li><span class='cat'>Parse:</span> <span class='parse'>Verb: Aor Pass Infin</span></li>
			<li><span class='cat'>Root:</span> <span class='i'><a href="maq.html#maqhteuw">μαθητεύω</a></span></li>
		</ul>
	</dd>
</dl>

<dl>
	<dt><a id="maqhteuomai">μαθητεύομαι</a></dt>
	<dd>
		<ul><script src='js/verb/vpmpi1s.js'></script>
			<li><span class='cat'>Root:</span> <span class='i'><a href="maq.html#maqhteuw">μαθητεύω</a></span></li>
		</ul>
	</dd>
</dl>

<dl>
	<dt><a id="maqhteuontes">μαθητεύοντες</a></dt>
	<dd>
		<ul>
			<li><span class='cat'>Parse:</span> <span class='parse'>Part: Pres Act Nom Plur Masc</span></li>
			<li><span class='cat'>Root:</span> <span class='i'><a href="maq.html#maqhteuw">μαθητεύω</a></span></li>
		</ul>
	</dd>
</dl>

<dl>
	<dt><a id="maqhteusantes">μαθητεύσαντες</a></dt>
	<dd>
		<ul>
			<li><span class='cat'>Parse:</span> <span class='parse'>Part: Aor Act Nom Plur Masc</span></li>
			<li><span class='cat'>Root:</span> <span class='i'><a href="maq.html#maqhteuw">μαθητεύω</a></span></li>
		</ul>
	</dd>
</dl>

<dl>
	<dt><a id="maqhteusate">μαθητεύσατε</a></dt>
	<dd>
		<ul>
			<li><span class='cat'>Parse:</span> <span class='parse'>Verb: Aor Act Imperative 2nd Plur</span></li>
			<li><span class='cat'>Root:</span> <span class='i'><a href="maq.html#maqhteuw">μαθητεύω</a></span></li>
		</ul>
	</dd>
</dl>

<dl>
	<dt><a id="maqhteuw">μαθητεύω</a></dt>
	<dd>
		<ul><script src='js/verb/vpai1s.js'></script>
			<li><span class='cat'>Meaning:</span>
				<ul>
					<li><span class='r'>intransitively:</span>
						<ul>
							<li><span class='i'>to be a pupil, be a disciple</span></li>
						</ul>
					</li>
					<li><span class='r'>transitively:</span>
						<ul>
							<li><span class='i'>to make a disciple of, teach</span> (someone), <span class='i'>instruct</span></li>
						</ul>
					</li>
					<li><span class='r'>Passive:</span>
						<ul>
							<li><span class='i'>to become a disciple</span></li>
						</ul>
					</li>
				</ul>
			</li>
			<li><span class='cat'>Forms:</span>
				<ul>
					<li>ἐμαθητεύθη <span class='parse'>Verb: Aor Pass Ind 3rd Sing</span></li>
					<li>ἐμαθήτευσε <span class='parse'>Verb: Aor Act Ind 3rd Sing</span></li>
					<li>ἐμαθήτευσε(ν) <span class='parse'>Verb: Aor Act Ind 3rd Sing</span></li>
					<li>μαθητευθείς <span class='parse'>Part: Aor Pass Nom Sing Masc</span></li>
					<li>μαθητεύσαντες <span class='parse'>Part: Aor Act Nom Plur Masc</span></li>
					<li>μαθητεύσατε <span class='parse'>Verb: Aor Act Imperative 2nd Plur</span></li>
					<li>μαθητεύεσθαι <span class='parse'>Verb: Pres Mid/Pass Infin</span></li>
					<li>μαθητεύομαι <span class='parse'>Verb: Pres Mid/Pass Ind 1st Sing</span></li>
					<li>μαθητεύοντες <span class='parse'>Part: Pres Act Nom Plur Masc</span></li>
					<li>μαθητευθῆναι <span class='parse'>Verb: Aor Pass Infin</span></li>
				</ul>
			</li>
		</ul>
	</dd>
</dl>

<dl>
	<dt><a id="maqhth">μαθητῇ</a></dt>
	<dd>
		<ul>
			<li><span class='cat'>Parse:</span> <span class='parse'>Noun: Dat Sing Masc</span></li>
			<li><span class='cat'>Root:</span> <span class='i'><a href="maq.html#maqhths">μαθητής</a></span></li>
		</ul>
	</dd>
</dl>

<dl>
	<dt><a id="maqhthn">μαθητήν</a></dt>
	<dd>
		<ul>
			<li><span class='cat'>Parse:</span> <span class='parse'>Noun: Acc Sing Masc</span></li>
			<li><span class='cat'>Root:</span> <span class='i'><a href="maq.html#maqhths">μαθητής</a></span></li>
		</ul>
	</dd>
</dl>

<dl>
	<dt><a id="maqhths">μαθητής</a></dt><!-- js -->
	<dd>
		<ul>
			<li><span class='cat'>Parse:</span> <span class='parse'>Noun: Nom Sing Masc</span></li>
			<li><span class='cat'>Meaning:</span>
				<ul>
					<li><span class='i'>disciple, adherent</span></li>
					<li><span class='i'>pupil, apprentice</span></li>
					<li><span class='i'>learner, pupil, student</span></li>
				</ul>
			</li>
			<li><span class='cat'>Forms:</span></li>
		</ul>
			<script>
			var text1='μαθητ'
			</script><script src='js/Mnoun/noun-M-peltasths.js'></script>
	</dd>
</dl>

<dl>
	<dt><a id="maqhtou">μαθητοῦ</a></dt>
	<dd>
		<ul>
			<li><span class='cat'>Parse:</span> <span class='parse'>Noun: Gen Sing Masc</span></li>
			<li><span class='cat'>Root:</span> <span class='i'><a href="maq.html#maqhths">μαθητής</a></span></li>
		</ul>
	</dd>
</dl>

<dl>
	<dt><a id="maqhtria">μαθήτρια</a></dt><!-- js -->
	<dd>
		<ul>
			<li><span class='cat'>Parse:</span> <span class='parse'>Noun: Nom Sing Fem</span></li>
			<li><span class='cat'>Meaning:</span> <span class='i'>female disciple; a female pupil</span></li>
		</ul>
			<script>
				var text1='μαθήτρι'
				var text2='μαθητρί'
				var text3='μαθητρι'
			</script><script src='js/Fnoun/noun-F-bohqeia.js'></script>
	</dd>
</dl>

<dl>
	<dt><a id="maqhtwn">μαθητῶν</a></dt>
	<dd>
		<ul>
			<li><span class='cat'>Parse:</span> <span class='parse'>Noun: Gen Plur Masc</span></li>
			<li><span class='cat'>Root:</span> <span class='i'><a href="maq.html#maqhths">μαθητής</a></span></li>
		</ul>
	</dd>
</dl>

<dl>
	<dt><a id="maqonta">μαθόντα</a></dt>
	<dd>
		<ul>
			<li><span class='cat'>Parse:</span>
				<ul>
					<li class='parse'>Part: Aor Act Nom/Acc Plur Neut</li>
					<li class='parse'>Part: Aor Act Acc Sing Masc</li>
				</ul>
			</li>
			<li><span class='cat'>Root:</span> <span class='i'><a href="man.html#manqanw">μανθάνω</a></span></li>
		</ul>
	</dd>
</dl>

<dl>
	<dt><a id="maqontes">μαθόντες</a></dt>
	<dd>
		<ul>
			<li><span class='cat'>Parse:</span> <span class='parse'>Part: Aor Act Nom Plur Masc</span></li>
			<li><span class='cat'>Root:</span> <span class='i'><a href="man.html#manqanw">μανθάνω</a></span></li>
		</ul>
	</dd>
</dl>

<dl>
	<dt><a id="maqw">μάθω</a></dt>
	<dd>
		<ul>
			<li><span class='cat'>Parse:</span> <span class='parse'>Verb: Aor Act Subj 1st Sing</span></li>
			<li><span class='cat'>Root:</span> <span class='i'><a href="man.html#manqanw">μανθάνω</a></span></li>
		</ul>
	</dd>
</dl>

<dl>
	<dt><a id="maqwmen">μάθωμεν</a></dt>
	<dd>
		<ul>
			<li><span class='cat'>Parse:</span> <span class='parse'>Verb: Aor Act Subj 1st Plur</span></li>
			<li><span class='cat'>Root:</span> <span class='i'><a href="man.html#manqanw">μανθάνω</a></span></li>
		</ul>
	</dd>
</dl>

<dl>
	<dt><a id="maqwn">μαθών</a></dt>
	<dd>
		<ul>
			<li><span class='cat'>Parse:</span> <span class='parse'>Part: 2Aor Act Nom Sing Masc</span></li>
			<li><span class='cat'>Root:</span> <span class='i'><a href="man.html#manqanw">μανθάνω</a></span></li>
		</ul>
	</dd>
</dl>

<dl>
	<dt><a id="maqwsin">μάθωσιν</a></dt>
	<dd>
		<ul>
			<li><span class='cat'>Parse:</span>
				<ul>
					<li class='parse'>Verb: Pres Act Subj 3rd Plur</li>
					<li class='parse'>Verb: Aor Act Subj 3rd Plur</li>
				</ul>
			</li>
			<li><span class='cat'>Root:</span> <span class='i'><a href="man.html#manqanw">μανθάνω</a></span></li>
		</ul>
	</dd>
</dl>
		</div>
	<footer id='foot'>
<nav id='endmenu'><script src='js/menu/m-menu.js'></script></nav>
		<h2><a href="maz.html" title="previous list"><img src='image/prev.png' alt='prev'></a>
 <a href="#top"><img src='image/top.png' alt='top'></a>
<a href="mai.html" title="next list"><img src='image/next.png' alt='next'></a> </h2>
<script src='js/copyright.js'></script>
	</footer>
</body>
</html>